【裁判字號】    95,訴,732
【裁判日期】    950809
【裁判案由】    違反毒品危害防制條例
【裁判全文】
臺灣臺南地方法院刑事判決               95年度訴字第732號
公  訴  人  臺灣臺南地方法院檢察署檢察官
被      告  甲○○
上列被告因違反毒品危害防制條例案件，經檢察官提起公訴（95
年度毒偵字第1087號），及移送併辦（95年度營毒偵字第196、2
14號），被告就被訴事實為有罪之陳述，本院裁定進行簡式審判
程序，判決如下：
    主  文
甲○○連續施用第一級毒品，處有期徒刑壹年貳月。
    事  實
一、甲○○前因施用毒品案件，經台灣板橋地方法院以九十一年
    度毒聲字第四八一號裁定送觀察、勒戒後，認有繼續施用毒
    品之傾向，並經台灣板橋地方法院以九十一年度毒聲字第八
    一○號裁定令入戒治處所施以強制戒治，經交付強制戒治後
    ，認無繼續戒治之必要，於民國九十二年三月六日強制戒治
    期滿出所，由台灣板橋地方法院檢察署檢察官以九十二年度
    戒毒偵字第一○四號為不起訴處分確定。詎甲○○仍未戒除
    毒癮，復基於施用第一級毒品海洛因之概括犯意，自九十三
    年六月初之某日起至九十五年五月十七日晚上止，在台南縣
    將軍鄉長榮村長榮二二八之七號其住處等處，將海洛因滲水
    以針筒注射之方式，連續施用第一級毒品海洛因多次。嗣於
    九十五年一月十八日，經警通知到場，並同意對其採集尿液
    送驗；復於九十五年五月三日，因竊盜案件經警通知到場說
    明，並同意對其採集尿液送驗；又於九十五年五月十八日，
    因列管毒品人口經警通知到場採尿送驗，均呈嗎啡陽性反應
    ，而查知上情。
二、案經台南縣警察局歸仁分局報請台灣台南地方法院檢察署檢
    察官偵查起訴及移送併案審理。
    理  由
一、本件被告甲○○所犯係死刑、無期徒刑、最輕本刑為三年以
    上有期徒刑以外之罪，其於準備程序中就被訴事實為有罪之
    陳述，經法官告知簡式審判程序之旨，並聽取公訴人及被告
    之意見後，認為適宜由受命法官獨任進行簡式審判程序，依
    刑事訴訟法第二百七十三條之一第一項規定，裁定由受命法
    官獨任進行簡式審判程序，合先敘明。
二、前揭事實，業據被告甲○○於警詢及本院審理時供承不諱，
    並被告經警通知到場時所採集之尿液，經分別送請長榮大學
    檢驗之結果，確均呈嗎啡之陽性反應，有台南縣警察局歸仁
    分局尿液送驗編號名冊一紙、台南縣警察局學甲分局採集尿
    液姓名對照表及列管毒品人口尿液檢體採集送驗紀錄表各一
    紙、長榮大學九十五年二月十三日、九十五年五月十日及九
    十五年六月一日確認報告三紙等附卷可稽。是被告之自白核
    與事實相符，堪信為真實。又被告前因施用毒品案件，經台
    灣板橋地方法院以九十一年度毒聲字第四八一號裁定送觀察
    、勒戒後，認有繼續施用毒品之傾向，並經台灣板橋地方法
    院以九十一年度毒聲字第八一○號裁定令入戒治處所施以強
    制戒治，經交付強制戒治後，認無繼續戒治之必要，於九十
    二年三月六日強制戒治期滿出所，由台灣板橋地方法院檢察
    署檢察官以九十二年度戒毒偵字第一○四號為不起訴處分確
    定，有該不起訴處分書及台灣高等法院被告前案紀錄表可按
    。是被告於強制戒治執行完畢釋放後，五年內再犯毒品危害
    防制條例第十條之罪，堪予認定。從而，本件事證明確，被
    告犯行應堪認定。
三、按行為後法律有變更者，適用行為時之法律；但行為後之法
    律有利於行為人者，適用最有利於行為人之法律。刑法第二
    條第一項定有明文。查被告行為後，刑法第五十六條連續犯
    之規定，業於九十四年二月二日修正公布刪除，並自九十五
    年七月一日生效施行，則被告之犯行，因行為後新法業已刪
    除連續犯之規定，此刪除雖非犯罪構成要件之變更，但顯已
    影響行為人刑罰之法律效果，自屬法律有變更，依新法第二
    條第一項但書規定，比較新、舊法結果，新法並未有利之行
    為人，自仍應依刑法第二條第一項本文之規定適用被告之行
    為時法律即舊法論以連續犯（最高法院九十五年第八次刑事
    庭會議決議參照），合先敘明。
四、按海洛因係第一級毒品，毒品危害防制條例第二條第二項規
    定甚明。核被告甲○○所為，係犯該條例第十條第一項之施
    用第一級毒品罪。其多次持有海洛因後，進而施用，其持有
    行為應被其施用之行為所吸收，不另論罪。被告先後多次施
    用毒品犯行，時間緊接，觸犯構成要件相同之罪名，顯係基
    於概括犯意反覆為之，應依連續犯之規定論以一罪，並加重
    其刑。公訴意旨雖未論及被告自九十四年十二月九日起至九
    十五年五月十七日晚上止，施用第一級毒品海洛因之犯行，
    惟此部分與前揭論罪科刑部分有連續犯關係，屬裁判上一罪
    ，自為起訴效力所及，且經檢察官聲請併案審理，本院當得
    加以審酌，附此敘明。爰審酌被告之品行，前因施用毒品案
    件，經觀察勒戒及強制戒治，並經警數次查獲後，仍續行施
    用毒品，顯無戒除之決心，施用之時間甚長，惟考量其施用
    毒品僅戕害己身，未危及他人，並所犯情節，及犯後態度等
    一切情狀，量處如主文所示之刑，以資懲儆。
據上論斷，應依刑事訴訟法第二百七十三條之一第一項、第二百
九十九條第一項前段，毒品危害防制條例第十條第一項，刑法第
二條第一項前段、第十一條前段、修正施行前第五十六條，判決
如主文。
本案經檢察官柯怡伶到庭執行職務。
中    華    民    國     95    年    8    月     9    日
                  刑事第一庭  法  官  洪榮家
以上正本證明與原本無異
如不服本判決，應於判決送達後十日內，向本院提出上訴狀
                              書記官  許悉愛
中    華    民    國     95    年    8    月     9    日
附錄本案論罪科刑法條全文：
毒品危害防制條例第十條第一項：
施用第一級毒品者，處六月以上五年以下有期徒刑。


司法院資訊處製作；財團法人民間司法改革基金會備份。
